Config:
  hfst:
    Gen: ../../../src/generator-gt-norm.hfst
    Morph: ../../../src/analyser-gt-norm.hfst
  xerox:
    Gen: ../../../src/generator-gt-norm.xfst
    Morph: ../../../src/analyser-gt-norm.xfst
    App: lookup

Tests:

# a stems


  Noun - lasa: # a-stems
    lasa+N+Sg+Nom: lasa
    lasa+N+Sg+Gen: lasa
    lasa+N+Sg+Ill: lasan
    lasa+N+Sg+Loc: lassaast
    lasa+N+Sg+Com: lassaain
    lasa+N+Ess: lassan
    lasa+N+Pl+Abe: lasaittáá

  Noun - njamma: # a-stems
    njamma+N+Sg+Nom: njamma
    njamma+N+Sg+Gen: njama
    njamma+N+Sg+Acc: njama
    njamma+N+Sg+Ill: [njaman, njaaman]
    njamma+N+Sg+Loc: njammaast
    njamma+N+Sg+Com: [njammaain, njammain]
    njamma+N+Ess: njamman
    njamma+N+Par: njammad
    njamma+N+Pl+Nom: njamah
    njamma+N+Pl+Gen: njammai
    njamma+N+Pl+Acc: njammaid
    njamma+N+Pl+Ill: njammaid
    njamma+N+Pl+Loc: njammain
    njamma+N+Pl+Com: njamaijgijn
    njamma+N+Pl+Abe: njamaittáá

  Noun - spaha: # a-stems
    spaha+N+Sg+Nom: spaha
    spaha+N+Sg+Gen: spava
    spaha+N+Sg+Ill: spahan
    spaha+N+Sg+Loc: spavvaast
    spaha+N+Sg+Com: spavvaain
    spaha+N+Ess: spahhaan
    spaha+N+Pl+Abe: spavaittáá

  Noun - teltta: # a-stems
    teltta+N+Sg+Nom: teltta
    teltta+N+Sg+Gen: telta
    teltta+N+Sg+Ill: teeltan
    teltta+N+Sg+Loc: telttaast
    teltta+N+Sg+Com: telttaain
    teltta+N+Ess: telttan
    teltta+N+Pl+Abe: teltaittáá


# á stems

  Noun - čááná: # á-stems
    čááná+N+Sg+Nom: čááná
    čááná+N+Sg+Gen: [čááná, čáná]
    čááná+N+Sg+Acc: [čááná, čáná]
    čááná+N+Sg+Ill: [čáánán, čáánân]
    čááná+N+Sg+Loc: čáánáást
    čááná+N+Sg+Com: [čáánáin, čáánááin]
    čááná+N+Sg+Abe: čánáttáá
    čááná+N+Ess: čáánnán
    čááná+N+Par: čáánnád
    čááná+N+Pl+Nom: čáánáh
    čááná+N+Pl+Gen: [čáánái, čánái]
    čááná+N+Pl+Acc: čáánáid
    čááná+N+Pl+Ill: [čáánáid, čáánááid]
    čááná+N+Pl+Loc: čáánáin
    čááná+N+Pl+Com: [čánáigijn, čánáiguim]
    čááná+N+Pl+Abe: čánáittáá

  Noun - čiähá: # á-stems
    čiähá+N+Sg+Nom: čiähá
    čiähá+N+Sg+Gen: čiävá
    čiähá+N+Sg+Ill: čiähán
    čiähá+N+Sg+Loc: čiävást
    čiähá+N+Sg+Com: čiävváin
    čiähá+N+Ess: čiähán
    čiähá+N+Pl+Abe: čiäváittáá

  Noun - čuájá: # á-stems
    čuájá+N+Sg+Nom: čuájá
    čuájá+N+Sg+Gen: čuájá
    čuájá+N+Sg+Ill: čuáján
    čuájá+N+Sg+Loc: čuájáást
    čuájá+N+Sg+Com: čuájáin
    čuájá+N+Ess: čuáiján
    čuájá+N+Pl+Abe: čuájáittáá

  Noun - hellá: # á-stems
    hellá+N+Sg+Nom: hellá
    hellá+N+Sg+Gen: helá
    hellá+N+Sg+Ill: heelánn
    hellá+N+Sg+Loc: helláást
    hellá+N+Sg+Com: helláin
    hellá+N+Ess: hellán
    hellá+N+Pl+Abe: heláittáá

  Noun - hiävlá: # á-stems
    hiävlá+N+Sg+Nom: hiävlá
    hiävlá+N+Sg+Gen: hiävlá
    hiävlá+N+Sg+Ill: hiävlán
    hiävlá+N+Sg+Loc: hiävlást
    hiävlá+N+Sg+Com: hiävláin
    hiävlá+N+Ess: hiävlán
    hiävlá+N+Pl+Abe: hiävláittáá


  Noun - juŋkká: # â-stems
    juŋkká+N+Sg+Nom: juŋkká
    juŋkká+N+Sg+Gen: juŋká
    juŋkká+N+Sg+Ill: juuŋkán
    juŋkká+N+Sg+Loc: juŋkkáást
    juŋkká+N+Sg+Com: juŋkkáin
    juŋkká+N+Ess: juŋkkán
    juŋkká+N+Pl+Abe: juŋkáittáá

  Noun - kákká: # â-stems
    kákká+N+Sg+Nom: kákká
    kákká+N+Sg+Gen: kááhá
    kákká+N+Sg+Ill: káákán
    kákká+N+Sg+Loc: kááhást
    kákká+N+Sg+Com: káhháin
    kákká+N+Ess: kákkán
    kákká+N+Pl+Abe: káháittáá

  Noun - kámppá: # â-stems
    kámppá+N+Sg+Nom: kámppá
    kámppá+N+Sg+Gen: kámpá
    kámppá+N+Sg+Ill: káámpán
    kámppá+N+Sg+Loc: kámppáást
    kámppá+N+Sg+Com: kámppáin
    kámppá+N+Ess: kámppán
    kámppá+N+Pl+Abe: kámpáittáá


  Noun - kiälkká: # á-stems
    kiälkká+N+Sg+Nom: kiälkká
    kiälkká+N+Sg+Gen: kiälhá
    kiälkká+N+Sg+Acc: kiälhá
    kiälkká+N+Sg+Ill: [kiälkán, kiälkân]
    kiälkká+N+Sg+Loc: [kiälhást, kiälhâst]
    kiälkká+N+Sg+Com: [kiälháin, kiälhááin]
    kiälkká+N+Sg+Abe: kiälháttáá
    kiälkká+N+Ess: kiälkkán
    kiälkká+N+Par: kiälkkád
    kiälkká+N+Pl+Nom: kiälháh
    kiälkká+N+Pl+Gen: kiälhái
    kiälkká+N+Pl+Acc: kiälháid
    kiälkká+N+Pl+Ill: [kiälháid, kiälhááid]
    kiälkká+N+Pl+Loc: kiälháin
    kiälkká+N+Pl+Com: [kiälháigijn, kiälháiguim]
    kiälkká+N+Pl+Abe: kiälháittáá    

  Noun - kuáddá: # â-stems
    kuáddá+N+Sg+Nom: kuáddá
    kuáddá+N+Sg+Gen: kuádá
    kuáddá+N+Sg+Ill: kuádán
    kuáddá+N+Sg+Loc: kuádást
    kuáddá+N+Sg+Com: kuáddáin
    kuáddá+N+Ess: kuáddán
    kuáddá+N+Pl+Abe: kuádáittáá

  Noun - lášká: # á-stems
    lášká+N+Sg+Nom: lášká
    lášká+N+Sg+Gen: láášká
    lášká+N+Sg+Ill: lááškán
    lášká+N+Sg+Loc: láškást
    lášká+N+Sg+Com: láškáin
    lášká+N+Ess: láškán
    lášká+N+Pl+Abe: láškáittáá

  Noun - pirrá: # á-stems
    pirrá+N+Sg+Nom: pirrá
    pirrá+N+Sg+Gen: pirá
    pirrá+N+Sg+Ill: piirán
    pirrá+N+Sg+Loc: pirráást
    pirrá+N+Sg+Com: pirráin
    pirrá+N+Ess: pirrán
    pirrá+N+Pl+Abe: piráittáá

  Noun - ráátá: # á-stems
    ráátá+N+Sg+Nom: ráátá
    ráátá+N+Sg+Gen: ráđá
    ráátá+N+Sg+Ill: ráátán
    ráátá+N+Sg+Loc: rááđáást
    ráátá+N+Sg+Com: rááđáin
    ráátá+N+Ess: rááttán
    ráátá+N+Pl+Abe: ráđáittáá

  Noun - riäčá: # á-stems
    riäčá+N+Sg+Nom: riäčá
    riäčá+N+Sg+Gen: riäjá
    riäčá+N+Sg+Ill: riäčán
    riäčá+N+Sg+Loc: riäjást
    riäčá+N+Sg+Com: riäjáin
    riäčá+N+Ess: riäččán
    riäčá+N+Pl+Abe: riäjáittáá

  Noun - sivlá: # á-stems
    sivlá+N+Sg+Nom: sivlá
    sivlá+N+Sg+Gen: siivlá
    sivlá+N+Sg+Ill: siivlán
    sivlá+N+Sg+Loc: siivlást
    sivlá+N+Sg+Com: sivláin
    sivlá+N+Ess: sivlán
    sivlá+N+Pl+Abe: sivláittáá

  Noun - siäsá: # á-stems
    siäsá+N+Sg+Nom: siäsá
    siäsá+N+Sg+Gen: siäsá
    siäsá+N+Sg+Ill: siäsán
    siäsá+N+Sg+Loc: siäsást
    siäsá+N+Sg+Com: siäsáin
    siäsá+N+Ess: siässán
    siäsá+N+Pl+Abe: siäsáittáá

  Noun - sukká: # á-stems
    sukká+N+Sg+Nom: sukká
    sukká+N+Sg+Gen: suhá
    sukká+N+Sg+Ill: suukán
    sukká+N+Sg+Loc: suhháást
    sukká+N+Sg+Com: suháin
    sukká+N+Ess: sukkán
    sukká+N+Pl+Abe: suháittáá

 

# â stems

  Noun - hattâ: # â-stems XXX
    hattâ+N+Sg+Nom: hattâ
    hattâ+N+Sg+Gen: haatâ
    hattâ+N+Sg+Acc: haatâ
    hattâ+N+Sg+Ill: haatân
    hattâ+N+Sg+Loc: haatâst
    hattâ+N+Sg+Com: hattáin
    hattâ+N+Ess: hattân
    hattâ+N+Par: hattâd
    hattâ+N+Pl+Nom: hatah
    hattâ+N+Pl+Gen: [haatâi, hatâi]
    hattâ+N+Pl+Acc: [haatâid, haattâid]
    hattâ+N+Pl+Ill: [haattáid, haatááid]
    hattâ+N+Pl+Loc: [haatâin, haattâin]
    hattâ+N+Pl+Com: [hatáigijn, hatáiguim]
    hattâ+N+Pl+Abe: hatâittáá


  Noun - kielâ: # â-stems
    kielâ+N+Sg+Nom: kielâ
    kielâ+N+Sg+Gen: kielâ
    kielâ+N+Sg+Ill: kielân
    kielâ+N+Sg+Loc: kielâst
    kielâ+N+Sg+Com: kieláin
    kielâ+N+Ess: kiellân
    kielâ+N+Pl+Abe: kielâittáá


  Noun - kietâ: # â-stems
    kietâ+N+Sg+Nom: kietâ
    kietâ+N+Sg+Gen: kieđâ
    kietâ+N+Sg+Acc: kieđâ
    kietâ+N+Sg+Ill: kietân
    kietâ+N+Sg+Loc: kieđâst
    kietâ+N+Sg+Com: [kieđáin, kieđááin]
    kietâ+N+Ess: kiettân
    kietâ+N+Par: kiettâd
    kietâ+N+Pl+Nom: kieđâh
    kietâ+N+Pl+Gen: kieđâi
    kietâ+N+Pl+Acc: kieđâid
    kietâ+N+Pl+Ill: [kietáid, kietáid]
    kietâ+N+Pl+Loc: kieđâin
    kietâ+N+Pl+Com: [kieđâigijn, kieđâiguim]
    kietâ+N+Pl+Abe: kieđâittáá

  Noun - kussâ: # â-stems XXX loc
    kussâ+N+Sg+Nom: kussâ
    kussâ+N+Sg+Gen: kuusâ
    kussâ+N+Sg+Ill: kuusân
    kussâ+N+Sg+Loc: kuussâst
    kussâ+N+Sg+Com: kussáin
    kussâ+N+Ess: kussân
    kussâ+N+Pl+Abe: kusâittáá

  Noun - kuosâ: # â-stems
    kuosâ+N+Sg+Nom: kuosâ
    kuosâ+N+Sg+Gen: kuosâ
    kuosâ+N+Sg+Ill: kuosân
    kuosâ+N+Sg+Loc: kuosâst
    kuosâ+N+Sg+Com: kuosáin
    kuosâ+N+Ess: kuossân
    kuosâ+N+Pl+Abe: kuosâittáá


  Noun - lostâ: # â-stems
    lostâ+N+Sg+Nom: lostâ
    lostâ+N+Sg+Gen: loostâ
    lostâ+N+Sg+Acc: loostâ
    lostâ+N+Sg+Ill: loostân
    lostâ+N+Sg+Loc: loostâst
    lostâ+N+Sg+Com: [lostáin, lostááin]
    lostâ+N+Sg+Abe: lostâttáá
    lostâ+N+Ess: lostân
    lostâ+N+Par: lostâd
    lostâ+N+Pl+Nom: loostâh
    lostâ+N+Pl+Gen: loostâi
    lostâ+N+Pl+Acc: loostâid
    lostâ+N+Pl+Ill: [loostáid, loostááid]
    lostâ+N+Pl+Loc: loostâin
    lostâ+N+Pl+Com: [lostâigijn, lostaiguim]
    lostâ+N+Pl+Abe: lostâittáá

  Noun - luččâ: # â-stems
    luččâ+N+Sg+Nom: luččâ
    luččâ+N+Sg+Gen: luujâ
    luččâ+N+Sg+Ill: luujân
    luččâ+N+Sg+Loc: luujâst
    luččâ+N+Sg+Com: luujáin
    luččâ+N+Ess: luččân
    luččâ+N+Pl+Abe: lujâittáá


  Noun - mielgâ: # â-stems
    mielgâ+N+Sg+Nom: mielgâ
    mielgâ+N+Sg+Gen: mielgâ
    mielgâ+N+Sg+Ill: mielgân
    mielgâ+N+Sg+Loc: mielgâst
    mielgâ+N+Sg+Com: mielgáin
    mielgâ+N+Ess: mielgân
    mielgâ+N+Pl+Abe: mielgâittáá


  Noun - nuorâ: # â-stems
    nuorâ+A+Sg+Nom: nuorâ
    nuorâ+A+Sg+Gen: nuorâ
    nuorâ+A+Sg+Acc: nuorâ
    nuorâ+A+Sg+Ill: nuorân
    nuorâ+A+Sg+Loc: nuorâst
    nuorâ+A+Sg+Com: [nuoráin, nuorááin]
    nuorâ+A+Sg+Abe: nuorâttáá
    nuorâ+A+Ess: nuorân
    nuorâ+A+Par: nuorâd
    nuorâ+A+Pl+Nom: nuorâh
    nuorâ+A+Pl+Gen: nuorâi
    nuorâ+A+Pl+Acc: nuorâid
    nuorâ+A+Pl+Ill: [nuoráid, nuorááid]
    nuorâ+A+Pl+Loc: nuorâin
    nuorâ+A+Pl+Com: [nuorâigijn, nuorâiguim]
    nuorâ+A+Pl+Abe: nuorâittáá

  Noun - paavuotâ: # â-stems
    paavuotâ+N+Sg+Nom: paavuotâ
    paavuotâ+N+Sg+Gen: paavuođâ
    paavuotâ+N+Sg+Ill: paavuotân
    paavuotâ+N+Sg+Loc: paavuođâst
    paavuotâ+N+Sg+Com: paavuođáin
    paavuotâ+N+Ess: paavuottân
    paavuotâ+N+Pl+Abe: paavuođâittáá


  Noun - pappâ: # â-stems
    pappâ+N+Sg+Nom: pappâ
    pappâ+N+Sg+Gen: paapâ
    pappâ+N+Sg+Acc: paapâ
    pappâ+N+Sg+Ill: paapân
    pappâ+N+Sg+Loc: [paapâst, paappâst]
    pappâ+N+Sg+Com: [paapáin, paappááin]
    pappâ+N+Sg+Abe: papattáá
    pappâ+N+Ess: pappân
    pappâ+N+Par: pappâd
    pappâ+N+Pl+Nom: paapâh
    pappâ+N+Pl+Gen: [paapâi, papâi]
    pappâ+N+Pl+Acc: [paapâid, paappâid]
    pappâ+N+Pl+Ill: [pappáid, pappááid]
    pappâ+N+Pl+Loc: [paapâin, paappâin]
    pappâ+N+Pl+Com: [papâigijn, papâiguim]
    pappâ+N+Pl+Abe: papâittáá

  Noun - pino: # â-stems
    pino+N+Sg+Nom: pino
    pino+N+Sg+Gen: pino
    pino+N+Sg+Ill: pinon
    pino+N+Sg+Loc: piinoost
    pino+N+Sg+Com: piinooin
    pino+N+Ess: pinnoon
    pino+N+Pl+Abe: pinoittáá

  Noun - ritá: # â-stems
    ritá+N+Sg+Nom: ritá
    ritá+N+Sg+Gen: riđá
    ritá+N+Sg+Ill: riitán
    ritá+N+Sg+Loc: riiđáást
    ritá+N+Sg+Com: riiđáin
    ritá+N+Ess: rittáán
    ritá+N+Pl+Abe: riđáittáá

  Noun - ruttâ: # â-stems
    ruttâ+N+Sg+Nom: ruttâ
    ruttâ+N+Sg+Gen: ruuđâ
    ruttâ+N+Sg+Ill: ruutân
    ruttâ+N+Sg+Loc: ruuđâst
    ruttâ+N+Sg+Com: ruuđáin
    ruttâ+N+Ess: ruttân
    ruttâ+N+Pl+Abe: ruđâittáá

  Noun - stihá: # â-stems
    stihá+N+Sg+Nom: stihá
    stihá+N+Sg+Gen: stivá
    stihá+N+Sg+Ill: stihán
    stihá+N+Sg+Loc: stivváást
    stihá+N+Sg+Com: stivváin
    stihá+N+Ess: stihháán
    stihá+N+Pl+Abe: stiváittáá

  Noun - sollâ: # â-stems
    sollâ+N+Sg+Nom: sollâ
    sollâ+N+Sg+Gen: soolâ
    sollâ+N+Sg+Ill: soolân
    sollâ+N+Sg+Loc: soolâst
    sollâ+N+Sg+Com: sooláin
    sollâ+N+Ess: sollân
    sollâ+N+Pl+Abe: solâittáá

  Noun - taho: # â-stems
    taho+N+Sg+Nom: taho
    taho+N+Sg+Gen: tavo
    taho+N+Sg+Ill: tahon
    taho+N+Sg+Loc: tavvoost
    taho+N+Sg+Com: tavvooin
    taho+N+Ess: tahhoon
    taho+N+Pl+Abe: tavoiittáá


  Noun - tullâ: # â-stems
    tullâ+N+Sg+Nom: tullâ
    tullâ+N+Sg+Gen: tuulâ
    tullâ+N+Sg+Ill: tuulân
    tullâ+N+Sg+Loc: tuulâst
    tullâ+N+Sg+Com: tuuláin
    tullâ+N+Ess: tullân
    tullâ+N+Pl+Abe: tulâittáá


  Noun - tuppâ: # â-stems 
    tuppâ+N+Sg+Nom: tuppâ
    tuppâ+N+Sg+Gen: [tuupâ, tuuvâ]
    tuppâ+N+Sg+Acc: [tuupâ, tuuva]
    tuppâ+N+Sg+Ill: [tuupân, tuuvân]
    tuppâ+N+Sg+Loc: [tuuppâst, tuupâst, tuuvâst]
    tuppâ+N+Sg+Com: [tuppááin, tuppáin, tuuváin]
    tuppâ+N+Ess: tuppân
    tuppâ+N+Pl+Nom: tuupah
    tuppâ+N+Pl+Gen: [tuupâi, tupâi]
    tuppâ+N+Pl+Acc: [tuuppâid, tuupâid]
    tuppâ+N+Pl+Ill: [tuppááid, tuppáid]
    tuppâ+N+Pl+Loc: [tuuppâin,tuupâin]
    tuppâ+N+Pl+Abe: tupâittáá

# e stems

  Noun - njune: # e-stems
    njune+N+Sg+Nom: njune
    njune+N+Sg+Gen: njune
    njune+N+Sg+Ill: njunán
    njune+N+Sg+Loc: njuuneest
    njune+N+Sg+Com: njuunijn
    njune+N+Ess: njunneen
    njune+N+Pl+Abe: njunijttáá



# i stems

  Noun - ergi: # i-á-stems
    ergi+N+Sg+Nom: ergi
    ergi+N+Sg+Gen: eergi
    ergi+N+Sg+Ill: iärgán
    ergi+N+Sg+Loc: eergist
    ergi+N+Sg+Com: ergijn
    ergi+N+Ess: ergin
    ergi+N+Pl+Abe: ergijttáá

  Noun - kaasi: # i-stems
    kaasi+N+Sg+Nom: kaasi
    kaasi+N+Sg+Gen: kaasi
    kaasi+N+Sg+Acc: kaasi
    kaasi+N+Sg+Ill: kaasin
    kaasi+N+Sg+Loc: [kaasist, kaassist]
    kaasi+N+Sg+Com: [kasijn, kasiijn]
    kaasi+N+Sg+Abe: kasittáá
    kaasi+N+Ess: kaassin
    kaasi+N+Par: kaassid
    kaasi+N+Pl+Nom: kaasih
    kaasi+N+Pl+Gen: kaasij
    kaasi+N+Pl+Acc: [kaasijd, kaassijd]
    kaasi+N+Pl+Ill: [kaasijd, kaasiijd]
    kaasi+N+Pl+Loc: kaasijn
    kaasi+N+Pl+Com: [kaasiigijn, kaasiiguim]
    kaasi+N+Pl+Abe: kaasiittáá

  Noun - kumppi: # i-stems
    kumppi+N+Sg+Nom: kumppi
    kumppi+N+Sg+Gen: kuumpi
    kumppi+N+Sg+Acc: kuumpi
    kumppi+N+Sg+Ill: kuumpin
    kumppi+N+Sg+Loc: kuumpist
    kumppi+N+Sg+Com: [kumppijn, kumppiijn]
    kumppi+N+Sg+Abe: kumpittáá
    kumppi+N+Ess: kumppin
    kumppi+N+Par: kumppid
    kumppi+N+Pl+Nom: kuumpih
    kumppi+N+Pl+Gen: [kumpij, kuumpij]
    kumppi+N+Pl+Acc: kuumpijd
    kumppi+N+Pl+Ill: [kuumpijd, kuumpiijd]
    kumppi+N+Pl+Loc: kuumpijn
    kumppi+N+Pl+Com: [kumpijgijn, kumpijguim]
    kumppi+N+Pl+Abe: kumpijttáá

  Noun - kyeli: # i-e-á-stems
    kyeli+N+Sg+Nom: kyeli
    kyeli+N+Sg+Gen: kyele
    kyeli+N+Sg+Ill: kuálán
    kyeli+N+Sg+Loc: kyeleest
    kyeli+N+Sg+Com: kuolijn
    kyeli+N+Ess: kyellin
    kyeli+N+Pl+Abe: kuolijttáá


  Noun - vuoli: # i-stems
    vuoli+N+Sg+Nom: vuoli
    vuoli+N+Sg+Gen: vuoli
    vuoli+N+Sg+Acc: vuoli
    vuoli+N+Sg+Ill: vuolin
    vuoli+N+Sg+Loc: vuolist
    vuoli+N+Sg+Com: [vuolijn, vuoliijn]
    vuoli+N+Sg+Abe: vuolittáá
    vuoli+N+Ess: vuollin
    vuoli+N+Par: vuollid
    vuoli+N+Pl+Nom: vuolih
    vuoli+N+Pl+Gen: vuolij
    vuoli+N+Pl+Acc: vuolijd
    vuoli+N+Pl+Ill: [vuolijd, vuoliijd]
    vuoli+N+Pl+Loc: vuolijn
    vuoli+N+Pl+Com: [vuolijgijn, vuolijguim]
    vuoli+N+Pl+Abe: vuolijttáá


# o stems

  Noun - asto: # o-stems
    asto+N+Sg+Nom: asto
    asto+N+Sg+Gen: asto
    asto+N+Sg+Ill: aaston
    asto+N+Sg+Loc: astoost
    asto+N+Sg+Com: astooin
    asto+N+Ess: aston
    asto+N+Pl+Abe: astoittáá

  Noun - cijkko: # o-stems
    cijkko+N+Sg+Nom: cijkko
    cijkko+N+Sg+Gen: ciijho
    cijkko+N+Sg+Ill: ciijkon
    cijkko+N+Sg+Loc: ciijhost
    cijkko+N+Sg+Com: cijhhooin
    cijkko+N+Ess: cijkkon
    cijkko+N+Pl+Abe: cijhoittáá


  Noun - humo: # o-stems
    humo+N+Sg+Nom: humo
    humo+N+Sg+Gen: humo
    humo+N+Sg+Acc: humo
    humo+N+Sg+Ill: humon
    humo+N+Sg+Loc: huumoost
    humo+N+Sg+Com: [huumoin, huumooin]
    humo+N+Sg+Abe: humottáá
    humo+N+Ess: hummoon
    humo+N+Par: hummood
    humo+N+Pl+Nom: humoh
    humo+N+Pl+Gen: humoi
    humo+N+Pl+Acc: humoid
    humo+N+Pl+Ill: [humoid, humooid]
    humo+N+Pl+Loc: humoin
    humo+N+Pl+Com: [humoigijn, humoiguim]
    humo+N+Pl+Abe: humoittáá

  Noun - ito: # o-stems Morottaja
    ito+N+Sg+Nom: ito
    ito+N+Sg+Gen: iđo
    ito+N+Sg+Ill: iton
    ito+N+Sg+Loc: iiđoost
    ito+N+Sg+Com: [iđoin, iđooin]
    ito+N+Ess: ittoon
    ito+N+Pl+Abe: iđoittáá
    ito+N+Sg+Abe: iđottáá
    ito+N+Par: ittood
    ito+N+Pl+Nom: iđoh
    ito+N+Pl+Gen: iđoi
    ito+N+Pl+Acc: iiđoid
    ito+N+Pl+Ill: [iiđoid, iđooid]
    ito+N+Pl+Loc: iiđoin
    ito+N+Pl+Com: [iđoigijn, iđoiguim]

  Noun - millo: # â-stems
    millo+N+Sg+Nom: millo
    millo+N+Sg+Gen: milo
    millo+N+Sg+Ill: miilon
    millo+N+Sg+Loc: milloost
    millo+N+Sg+Com: millooin
    millo+N+Ess: millon
    millo+N+Pl+Abe: miloittáá

  Noun - mitto: # â-stems
    mitto+N+Sg+Nom: mitto
    mitto+N+Sg+Gen: mito
    mitto+N+Sg+Ill: miiton
    mitto+N+Sg+Loc: mittoost
    mitto+N+Sg+Com: mittooin
    mitto+N+Ess: mitton
    mitto+N+Pl+Abe: mitoittáá

  Noun - tobdo: # o-stems
    tobdo+N+Sg+Nom: tobdo
    tobdo+N+Sg+Gen: tobdo
    tobdo+N+Sg+Acc: tobdo
    tobdo+N+Sg+Ill: toobdon
    tobdo+N+Sg+Loc: tobdoost
    tobdo+N+Sg+Com: [tobdoin, tobdooin]
    tobdo+N+Sg+Abe: tobdottáá
    tobdo+N+Ess: tobdon
    tobdo+N+Par: tobdod
    tobdo+N+Pl+Nom: tobdoh
    tobdo+N+Pl+Gen: tobdoi
    tobdo+N+Pl+Acc: tobdoid
    tobdo+N+Pl+Ill: [tobdoid, tobdooid]
    tobdo+N+Pl+Loc: tobdoin
    tobdo+N+Pl+Com: [tobdoigijn, tobdoiguim]
    tobdo+N+Pl+Abe: tobdoittáá


  Noun - vašo: # o-stems Morottaja
    vašo+N+Sg+Nom: vašo
    vašo+N+Sg+Gen: vašo
    vašo+N+Sg+Acc: vašo
    vašo+N+Sg+Ill: vašon
    vašo+N+Sg+Loc: vaššoost
    vašo+N+Sg+Com: [vaššoin, vaššooin]
    vašo+N+Sg+Abe: vašottáá
    vašo+N+Ess: vaššoon
    vašo+N+Par: vaššood
    vašo+N+Pl+Nom: vašoh
    vašo+N+Pl+Gen: vašoi
    vašo+N+Pl+Acc: vašoid
    vašo+N+Pl+Ill: [vaššoid, vaššooid]
    vašo+N+Pl+Loc: [vašoin, vaššoin]
    vašo+N+Pl+Com: [vašoigijn, vašoiguim]
    vašo+N+Pl+Abe: vašoittáá

# u stems

  Noun - ákku: # u-stems Morottaja ja Olthuis
    ákku+N+Sg+Nom: ákku
    ákku+N+Sg+Gen: ááhu
    ákku+N+Sg+Acc: ￼ááhu
    ákku+N+Sg+Ill: áákun
    ákku+N+Sg+Loc: ￼ááhust
    ákku+N+Sg+Com: ￼áhhoin
    ákku+N+Sg+Abe: áhuttáá
    ákku+N+Pl+Nom: ááhuh
    ákku+N+Pl+Gen: ááhui
    ákku+N+Pl+Acc: ￼ááhuid
    ákku+N+Pl+Ill: ￼áhhoid
    ákku+N+Pl+Loc: ááhuin
    ákku+N+Pl+Com: ￼áhuiguin
    ákku+N+Pl+Abe: ￼áhuittáá
    ákku+N+Ess: ￼￼ákkun
    ákku+N+Par: ￼ákkud


  Noun - lamppu: # o-stems
    lamppu+N+Sg+Nom: lamppu
    lamppu+N+Sg+Gen: laampu
    lamppu+N+Sg+Acc: laampu
    lamppu+N+Sg+Ill: laampun
    lamppu+N+Sg+Loc: laampust
    lamppu+N+Sg+Com: [lamppuin, lamppuuin]
    lamppu+N+Sg+Abe: lamputtáá
    lamppu+N+Ess: lamppun
    lamppu+N+Par: lamppud
    lamppu+N+Pl+Nom: laampuh
    lamppu+N+Pl+Gen: laampui
    lamppu+N+Pl+Acc: laampuid
    lamppu+N+Pl+Ill: [lamppuid, lamppuuid]
    lamppu+N+Pl+Loc: laampuin
    lamppu+N+Pl+Com: [lampuigijn, lampuiguim]
    lamppu+N+Pl+Abe: lampuittáá


  Noun - šaalu: # u-stems
    šaalu+N+Sg+Nom: šaalu
    šaalu+N+Sg+Gen: šaalu
    šaalu+N+Sg+Ill: šaalun
    šaalu+N+Sg+Loc: šaalust
    šaalu+N+Sg+Com: šaaluin
    šaalu+N+Ess: šaallun
    šaalu+N+Pl+Abe: šaluittáá


# ä stems

  Noun - hiärrä: # ä-stems
    hiärrä+N+Sg+Nom: hiärrä
    hiärrä+N+Sg+Gen: hiärä
    hiärrä+N+Sg+Ill: hiärän
    hiärrä+N+Sg+Loc: hiäräst
    hiärrä+N+Sg+Com: hiärráin
    hiärrä+N+Ess: hiärrán
    hiärrä+N+Pl+Abe: hiäráittáá


  Noun - puttâl: # C stems Morottaja ja Olthuis
    puttâl+N+Sg+Nom: puttâl
    puttâl+N+Sg+Gen: puttâl
    puttâl+N+Sg+Acc: puttâl
    puttâl+N+Sg+Ill: puttâlân
    puttâl+N+Sg+Loc: puttâlist
    puttâl+N+Sg+Com: puttâláin
    puttâl+N+Sg+Abe: puttâlttáá
    puttâl+N+Pl+Nom: puttâleh
    puttâl+N+Pl+Gen: puttâlij
    puttâl+N+Pl+Acc: puttâlijd
    puttâl+N+Pl+Ill: puttâláid
    puttâl+N+Pl+Loc: puttâlijn
    puttâl+N+Pl+Com: puttâlijguin
    puttâl+N+Pl+Abe: puttâlijttáá
#    puttâl+N+Ess:￼ puttâlin
#    puttâl+N+Par: ￼puttâlid

  Noun - veeskir: # C stems Morottaja ja Olthuis
    veeskir+N+Sg+Nom: veeskir
    veeskir+N+Sg+Gen: viäs’kár
    veeskir+N+Sg+Acc: viäs’kár
    veeskir+N+Sg+Ill: viäs’kárân
    veeskir+N+Sg+Loc: viäs’kárist
    veeskir+N+Sg+Com: viäs’káráin
    veeskir+N+Sg+Abe: viäs’kárttáá
    veeskir+N+Pl+Nom: viäs’káreh
    veeskir+N+Pl+Gen: viäs’kárij
    veeskir+N+Pl+Acc: viäs’kárijd
    veeskir+N+Pl+Ill: viäs’káráid
    veeskir+N+Pl+Loc: viäs’kárijn
    veeskir+N+Pl+Com: viäs’kárijguin
    veeskir+N+Pl+Abe: viäs’kárijttáá
    veeskir+N+Ess: [viäs’kárin, ves’kirin]
    veeskir+N+Par: [viäs’kárid, ves’kirid]

  Noun - kappeer: # C stems Morottaja ja Olthuis
    kappeer+N+Sg+Nom: kappeer
    kappeer+N+Sg+Gen: kappeer
    kappeer+N+Sg+Acc: kappeer
    kappeer+N+Sg+Ill: kaperân
    kappeer+N+Sg+Loc: kaperist
    kappeer+N+Sg+Com: kaperáin
    kappeer+N+Sg+Abe: kappeerttáá
    kappeer+N+Pl+Nom: kapereh
    kappeer+N+Pl+Gen: kaperij
    kappeer+N+Pl+Acc: kaperijd
    kappeer+N+Pl+Ill: kaperáid
    kappeer+N+Pl+Loc: kaperijn
    kappeer+N+Pl+Com: kaperijguin
    kappeer+N+Pl+Abe: kaperijttáá
#    kappeer+N+Ess:￼￼ kaperin
#    kappeer+N+Par: kaperid

  Noun - naver: # C stems Morottaja ja Olthuis
    naver+N+Sg+Nom: naver
    naver+N+Sg+Gen: nahhaar
    naver+N+Sg+Acc: nahhaar
    naver+N+Sg+Ill: naharân
    naver+N+Sg+Loc: naharist
    naver+N+Sg+Com: naharáin
    naver+N+Sg+Abe: nahhaarttáá
    naver+N+Pl+Nom: nahareh
    naver+N+Pl+Gen: naharij
    naver+N+Pl+Acc: naharijd
    naver+N+Pl+Ill: naharáid
    naver+N+Pl+Loc: naharijn
    naver+N+Pl+Com: naharijguin
    naver+N+Pl+Abe: naharijttáá
    naver+N+Ess: ￼￼[naharin, naverin]
    naver+N+Par: ￼[naharid, naverid]



